臺灣高等法院民事裁定　　　　　　　　　 96年度抗字第850號
抗　告　人　金圓企業股份有限公司
法定代理人　甲○○
上列抗告人與相對人點將家企業股份有限公司間返還提存物事件
，對於中華民國96年4月30日臺灣臺北地方法院96年度聲字第135
1號所為裁定提起抗告，本院裁定如下：
      主      文
抗告駁回。
抗告費用由抗告人負擔。
      理      由
一、按應供擔保之原因消滅，法院應依供擔保人之聲請，以裁定
    命返還其提存物。又假執行之宣告，因就本案判決或該宣告
    有廢棄或變更之判決，自該判決宣示時起，於其廢棄或變更
    之範圍內，失其效力，民事訴訟法第104條第1項第1款、第
    395條第1項分別定有明文。又依同法第458條第1項規定，對
    第二審法院關於假執行之裁判，不得聲明不服。故第一審法
    院宣告假執行之本案判決經第二審法院廢棄或變更者，縱該
    第二審判決嗣後經第三審法院判決廢棄，發回更審，其已失
    效之第一審假執行之裁判，亦無從回復其效力（最高法院69
    年台抗字第3號裁判意旨參照）。次按原告雖於第一審獲勝
    訴判決，惟經上訴第二審改判敗訴，則第一審法院所為准予
    假執行之宣告已失其效力，即原告已不得再依經被廢棄之第
    一審法院判決聲請假執行，自不因被告遵判供擔保免為假執
    行而發生損害之問題，原告既可確定無損害發生，被告所為
    免假執行提存之擔保金，應認供擔保原因已消滅，被告以之
    為理由，聲請裁定返還，並無不合，應予准許（最高法院74
    年台抗字第254號判例、74年4月2日民事庭會議決議意旨參
    照）。
二、抗告意旨略以：伊與相對人間給付違約金事件，最高法院已
    於民國96年2月14日以96年度台上字第364號民事判決廢棄本
    院92年度智上字第3號民事判決而發回，現由本院審理中（
    96年度智上更1字第3號），則伊與相對人間給付違約金事件
    並未終結，縱相對人已定20日以上之期間，催告伊行使權利
    ，惟仍與民事訴訟法第104條第l項第3款之規定有違。又本
    件伊本可依原法院92年度智字第30號判決其勝訴並宣告假執
    行之判決而獲給付，因相對人預供擔保免為假執行而未獲給
    付，自已發生損害，此項損害並不因其後最高法院將原判決
    廢棄並發回而得謂並未發生，至於假執行宣告失效後不能回
    復，則屬另一問題，原裁定未考慮上開原因，自有未洽，求
    予廢棄原裁定云云。
三、經查：本件相對人前依原法院92年度智字第30號判決向原法
    院提存所提存擔保物新台幣1240萬元（原法院92年度存字第
    4878號）免為假執行後，該原法院92年度智字第30號判決旋
    經本院以92年度智上字第3號判決予以廢棄，相對人不服提
    起第三審上訴，嗣本院92年度智上字第3號判決（假執行部
    分除外）經最高法院於96年2月14日以96年度台上字第364號
    民事判決廢棄發回本院更為審理，有上開各審判決、提存書
    等影本在卷可稽（見原審卷第4至31、37至39頁）。揆諸前
    揭規定，原法院宣告假執行之本案判決既經本院廢棄，縱該
    本院判決嗣後經第三審法院判決廢棄，發回更審，其已失效
    之第一審假執行之裁判，亦無從回復其效力，是本件原法院
　　92年度智字第30號判決所為之假執行宣告已失其效力，抗告
　　人既不得再依業經廢棄之第一審判決聲請假執行，本案請求
  　尚待審理，勝負未定，不得據以提前受償，亦無利息損失可
    言，自不生相對人遵判供擔保免為假執行而發生損害之問題
    。抗告人既可確定無損害發生，相對人所為免假執行提存之
    擔保金，應認供擔保原因已消滅，是相對人據而聲請返還擔
    保物，依首開說明，應予准許。原法院依相對人之聲請，准
    予返還提存物，經核並無違誤。抗告意旨仍執陳詞指摘原裁
    定不當，求予廢棄，為無理由，應予駁回。
四、據上論結，本件抗告為無理由，爰裁定如主文。
中　　華　　民　　國　　96　　年　　6 　　月　　8 　　日
                  民事第七庭
　　　　　　　　　　　審判長法  官  鄭三源
                            法  官  王聖惠
                            法  官  周美月
正本係照原本作成。
本裁定除以適用法規顯有錯誤為理由，並經本院許可外，不得再
抗告。如提起再抗告，應於收受後10日內委任律師為訴訟代理人
向本院提出再抗告狀。並繳納再抗告費新台幣１千元。
中　　華　　民　　國　　96　　年　　6 　　月　　11　　日
　　　　　　　　　　　　　　書記官  李華安
